臺灣基隆地方法院基隆簡易庭小額民事判決
110年度基小字第2500號
原      告  基隆市光華大廈公寓大廈管理委員會

法定代理人  鍾來順  
訴訟代理人  柯竹欽  
被      告  黃德勝  


訴訟代理人  黃思凱  
上列當事人間請求給付管理費事件，本院於民國110年12月7日言
詞辯論終結，判決如下：
    主    文
一、被告應給付原告新臺幣壹萬陸仟捌佰元，及自民國一百一十
    年十一月十三日起至清償日止，按週年百分之五計算之利息
    。
二、原告其餘之訴駁回。
三、訴訟費用新臺幣壹仟元由被告負擔。
四、本判決第一項得假執行。
    理由要領
一、原告起訴主張：
(一)原告為基隆市光華大廈依法成立並經向主管機關報備之公寓
    大廈管理委員會，被告黃德勝係社區內門牌號碼基隆市○○區
    ○○○路000巷0號11樓之1房屋之區分所有權人，該戶所有之車
    牌號碼0000-00、8081-QG號自用小客車，於民國106年6月間
    依基隆市光華大廈地下停車場管理辦法(下稱停車場管理辦
    法)辦理車位需求登記，經抽籤分配編號1-4B3-036特殊車位
    (下稱系爭特殊車位)、編號1-4B3-005號車位(下稱系爭第5
    號車位)，並分別與原告簽訂基隆市光華大廈停車場使用契
    約書(下稱停車場使用契約)，契約有效期限均自106年8月1
    日起至108年7月31日止。嗣於106年8月間，經查核被告將車
    牌號碼0000-00號自用小客車停放於編號1-4B3-054號非屬被
    告申請之車位(下稱系爭第54號車位)，而同時占有使用系爭
    第54號車位。總計被告共占有使用系爭特殊車位、系爭第5
    號車位、系爭第54號車位等3個車位。
(二)依停車場管理辦法第3條規定「㈤抽籤順序：⒈第一順位：區
    分所有權人車輛(一等親內)，限一車位，費用新臺幣(下同)
    700元。⒉第二順位：現住戶，限一車位，費用700元。⒊第三
    順位：第二台車(二親等內、需設籍該戶)，限一車位，費用
    2,000元。⒋『特殊車位』(大車位可停放兩台車)費用依使用者
    權利順位，『原費的2倍』，費用1,400元。」被告每月應繳納
    之停車費為4,400元(系爭特殊車位1,400元＋第一台車700元＋
    第二台車2,000元＋每戶管理費300元)，然被告每月僅繳納3,
    000元，每月短少停車費1,400元(4,400元－3,000元)，於停
    車場使用契約有效期間共短少繳納停車費33,600元(1,400元
    ×24個月)，顯已違反停車場管理辦法，為此，爰依停車場使
    用契約之法律關係，提起本件訴訟。
(三)併聲明：被告應給付原告33,600元，及自起訴狀繕本送達之
    翌日起至清償日止，按年息百分之5計算之利息。
二、被告則求為判決：原告之訴駁回。其答辯意旨略以：
(一)被告確實有向原告承租系爭特殊車位及系爭第5號車位，並
    分別與原告簽訂停車場使用契約書，契約有效期限均自106
    年8月1日起至108年7月31日止。嗣因停車需求，乃於107年1
    2月底向原告管理站申請將系爭特殊車位之使用契約更換為
    系爭第54號車位獲准，使用期限自108年1月1日起至同年7月
    31日止，並非無故占有使用系爭第54號車位。
(二)被告依住戶規約及停車場管理辦法，每月繳納系爭第54號車
    位及系爭第5號車位之管理費、停車費共3,000元(第一台車7
    00元＋第二台車2,000元＋每戶管理費300元)，被告並無欠費
    之情事。
(三)原告未詳加說明被告欠費之原因，被告乃向原告申請調閱繳
    費紀錄，惟遭原告拒絕，顯違反公寓大廈管理條例第35條之
    規定。原告除就系爭特殊車位對被告、訴外人顏麗娟提出刑
    事告訴外，甚以被告簽立切結書，證明系爭特殊車位為顏麗
    娟使用一節為條件，即可由被告任選停車位，而遭被告拒絕
    並錄音為證。原告提起本訴徒然浪費司法資源，其請求實無
    理由。
三、得心證之理由：　　
(一)原告主張被告前於106年間向原告申請使用系爭特殊車位及
    系爭第5號車位，並簽訂停車埸使用契約，契約有效期限均
    自106年8月1日起至108年7月31日止等情，此有基隆市仁愛
    區公所110年2月2日基仁民字第1100000979號函、系爭特殊
    車位停車場使用契約、系爭第5號車位停車場使用契約、基
    隆市○○○○地○○○○○○○○○○○○○○○○○○路○○○000000號存證信函等
    件為證，核屬相符，復為被告所不爭，自堪信實。
(二)被告雖抗辯其因停車需求，乃於107年12月向原告管理站申
    請將系爭特殊車位停車場使用契約變更為系爭第54號車位獲
    准，使用期限自108年1月1日起至同年7月31日止，被告並非
    無故占有使用系爭第54號車位等語，然此為原告所否認，且
    衡諸常情，倘若申請更換停車位獲准，原告與被告應另訂立
    系爭第54號車位之停車場使用契約以作為憑據，惟被告始終
    未能提出其與原告另訂立之系爭第54號車位之停車場使用契
    約為證，且觀諸原告提出之系爭特殊車位應收管理費作業系
    統，自106年3月至108年5月之車主姓名均為被告，而無異動
    ，且衡以應收管理費作業系統之電磁資料乃從事業務之承辦
    人員在承辦業務過程所製作之紀錄文書，且係於業務過程不
    間斷、有規律之時間順序而準確之記載，通常有承辦人員等
    校對其正確性，大部分紀錄係完成於業務終了前後，無預見
    日後可能會被提供作為證據之偽造動機，其虛偽之可能性小
    ，除非該等紀錄文書或證明文書有顯然不可信之情況，應認
    為有相當之證據力，此外被告復未能舉證以實其說，被告空
    言抗辯其向原告管理站申請將系爭特殊車位更換為系爭第54
    號車位業已獲准等語，即無可採。
(三)被告既依停車場管理辦法向原告承租系爭特殊車位及系爭第
    5號車位，依約每月需繳納之管理費及停車費應為3,700元〈
    系爭特殊車位1,400元(本院按：倘非特殊車位，則第一台車
    應以原費700元計算)＋第二台車2,000元＋每戶管理費300元〉
    ，然被告每月僅繳納3,000元，每月短少繳納700元之停車費
    用，原告請求被告給付停車場使用契約有效期間短少繳納之
    停車費16,800元(700元×24個月)，自屬有據。至被告抗辯原
    告未提供帳冊而違反公寓大廈管理條例第35條之規定等語，
    然此乃涉及被告之請求閱覽或影印權，被告應另依公寓大廈
    管理條例之相關規定循求救濟，而不得執此為拒繳管理費之
    抗辯事由，併予敘明。
(四)至於原告另依停車場使用契約之約定，請求被告給付系爭第
    54號車位之停車費一節。兩造並未就系爭第54號車位存有停
    車場使用契約，業如前述，則原告依停車場使用契約之約定
    ，請求被告給付使用系爭第54號車位之停車費，即屬無據。
    原告自應另依其他法律關係再對被告有所主張或請求，附此
    敘明。　　
四、綜上所述，原告依停車場使用契約之法律關係，請求被告給
    付如主文第1項所示之金額及利息，為有理由，應予准許，
    逾此範圍之請求，則無理由，應予駁回。
五、本件就原告勝訴部分，係適用小額程序所為被告敗訴之判決
    ，依民事訴訟法第436條之20規定，應依職權宣告假執行。
六、訴訟費用1,000元由被告負擔。 
中　　華　　民　　國　　110 　年　　12　　月　　21　　日
                  基隆簡易庭法  官  徐世禎
以上正本係照原本作成。
對於本件判決如有不服，應於收受送達後20日內向本院提出上訴
書狀，上訴於本院合議庭，並按他造當事人之人數附具繕本。
當事人之上訴，非以判決違背法令為理由不得為之，上訴狀應記
載上訴理由，表明下列各款事項：
(一)原判決所違背之法令及其具體內容。
(二)依訴訟資料可認為原判決有違背法令之具體事實。
如委任律師提起上訴者，應一併繳納上訴審裁判費。
中　　華　　民　　國　　110 　年　　12　　月　　21　　日
                            書記官  張雅婷